# 请教关于试制品销售的或返工的问题

提问人：Accountlxy 时间：2010-08-11 10:38:40
请教关于试制品销售的或返工的问题 我公司研发项目很多，一年试制品有300-500万左右，为简化操作流程，但在试制的新产品均未计算产品成本，领用材料和耗用的人工均直接计入研发费用，财务只登记试制品数量台账，无成本金额。等到试制项目结束，50%试制品可以通过简单的返修后，用于销售。这时问题就出来了，在试制品返修时或直接销售，因财务账上没成本金额，无法做成本结转。
经公司内部讨论，准备用按试制品的标准成本估价入账，再结转成本，不知道是否妥当，一年下来可能150-250万左右金额。

回答人：chenyiwei
回复 楼主 Accountlxy 的帖子不清楚这些金额对你公司而言是否已经达到重要性的标准。 由于这是研发过程中产生的试制品，并不是产生于日常经营活动中，所以不是存货准则的规范范围。此类试制品的对外销售收入应当冲减研究开发支出（如果形成无形资产的，则冲减无形资产的原值），并不存在单独结转成本的问题。在原制度下，这类试制品类似于在建工程在达到预定可使用状态前试生产、试运行中生产的产品，按预计售价结转为库存商品。所以，一般无需单独核算其生产成本。

回答人：chenyiwei
回复 藤椅 Accountlxy 的帖子会计和税务是两个分离的体系。国税发[2008]116号中并没有在计算可加计扣除的研发支出时应扣除试制品销售收入的规定。

回答人：chenyiwei
回复 报纸 Accountlxy 的帖子这个问题以前讨论过，新准则下这样操作是可行的。主要依据是：（ 1 ）以测试、调试为目的的试生产是相关无形资产或者在建工程达到预定可使用状态前的必要步骤；（ 2 ）试生产产品的产出发生在相关无形资产或者在建工程达到预定可使用状态前的建造或研发过程中，因此不属于企业的日常活动。而收入准则强调收入应强调来源于日常活动，因此不适用收入准则。

回答人：chenyiwei
回复 8 楼 Accountlxy 的帖子如果确有内部领用需要的，建议尽可能完善成本核算。在缺乏完善的成本资料的情况下，可以基于重要性原则，考虑如果采用你在主贴中提到的“标准成本”，则其对财务报表的影响是否重大。如果影响不重大的，可以简化处理。